---
title: "Análise VIAP Câmara Maceió 2018"
output: html_document
---

```{r setup, include=FALSE}
knitr::opts_chunk$set(echo = TRUE)
require(dplyr)
require(knitr)
require(ggplot2)
```

```{r}
viaps <- read.csv(url("https://querosaber-al.info/viap-maceio-2018.csv"))
viaps <- viaps[,-8]
```

## Resumir despesas por categoria

```{r results='asis'}
kable(viaps %>%
        group_by(categoria) %>%
        summarise(soma=sum(valor)))
```

## Somatório de despesas pertencentes a categoria "Outras"

```{r}
viaps %>% filter(categoria == 'Outras') %>% summarise(sum(valor))
```

## Para cada categoria, ordenar os vereadores pelo maior gasto anual

```{r results='asis'}
kable(viaps %>%
        group_by(categoria, nome) %>%
        summarise(soma=sum(valor)) %>%
        arrange(desc(soma), .by_group=T))
```


## Quanto foi gasto em 2018 com VIAPS?

```{r}
sum(viaps$valor)
```

## Ordenar vereadores por total de gastos

```{r results='asis'}
kable(viaps %>% group_by(nome) %>% summarise(soma=sum(valor)) %>% arrange(desc(soma)))
```


## Mostrar as 10 menores despesas da casa

```{r results='asis'}
kable(viaps %>% select(-desc) %>% arrange(valor) %>% head(n=10))
```


## Resumir os gastos de todos os vereadores por categoria

```{r results='asis'}
kable(viaps %>% select(nome, categoria, valor) %>% group_by(nome, categoria) %>% summarise(total=sum(valor)))
```



## Quantos meses cada vereador atuou
```{r results='asis'}
kable(viaps %>%
        select(mes, nome) %>%
        group_by(nome) %>%
        distinct(mes) %>%
        group_by(nome) %>%
        summarise(meses=n()))
```

## Que vereadores atuaram o ano todo
```{r results='asis'}
kable(viaps %>%
        select(mes, nome) %>%
        group_by(nome) %>%
        distinct(mes) %>%
        group_by(nome) %>%
        summarise(meses=n()) %>%
        filter(meses==12) %>%
        select(nome))
```


## Qual foi a maior despesa do ano de 2018

```{r results='asis'}
kable(viaps %>% filter(valor == max(valor)))
```

## Gráfico de barras com a despesas com alimentação por vereador
```{r results='asis'}
alimentacao <- viaps %>% filter(categoria=="Alimentação") %>% select(nome, valor) %>% group_by(nome) %>% summarise(total=sum(valor)) %>% arrange(desc(total))
ggplot(alimentacao, aes(x=reorder(nome, -total), y=total)) +
  geom_bar(stat="identity", fill="#FF9999", colour="black") +
  ggtitle("Gastos com Alimentação") +
  geom_text(aes(label=total), position=position_dodge(width=0.9), hjust=-0.1, vjust=0.4, size=3) +
  theme_minimal() +
  ylim(0,max(alimentacao$total) + 5000)+
  coord_flip() +
  theme(axis.title.x=element_blank(),
        axis.title.y=element_blank())
```


## Quais despesas fazem parte de cada categoria

```{r results='asis'}
kable(viaps %>% select(categoria, desc) %>% distinct(desc, categoria) %>% group_by(categoria) %>% arrange(categoria, desc))
```

